nl: Afspeelschijfformaten: AAC; AVI; Blu-ray; CD audio; CD video; CD+G; CD-R; CD-RW; DSD; DTS; DVD+R; DVD+RW; DVD-R; DVD-RAM; DVD-RW; DVD-VR; DVD-audio; DVD-video; DIVX; Dolby digital; Dolby trueHD; FLAC; JPEG; KVCD; MKV; MP3; MPEG-4; Picture CD; SACD; SVCD; VCD; WAV; WMA; WMV; Andere
zh-TW: 播放光碟格式: AAC; AVI; 藍光; 數位音樂光碟; CD video; CD+G; CD-R; CD-RW; DSD; DTS; DVD+R; DVD+RW; DVD-R; DVD-RAM; DVD-RW; DVD-VR; DVD-audio; DVD-video; DIVX; Dolby digital; Dolby trueHD; FLAC; JPEG; KVCD; MKV; MP3; MPEG-4; Picture CD; SACD; SVCD; VCD; WAV; WMA; WMV; 其他
bg-BG: Дискови формати за възпроизвеждане: AAC; AVI; Blu-ray; CD audio; CD video; CD+G; CD-R; CD-RW; DSD; DTS; DVD+R; DVD+RW; DVD-R; DVD-RAM; DVD-RW; DVD-VR; DVD-audio; DVD-video; DivX; Dolby digital; Dolby trueHD; FLAC; JPEG; KVCD; MKV; MP3; MPEG-4; CD с изображения; SACD; SVCD; VCD; WAV; WMA; WMV; Други
da: Afspilningsdiskformater: AAC; AVI; Blu-ray; CD-lyd; CD-video; CD+G; CD-R; CD-RW; DSD; DTS; DVD+R; DVD+RW; DVD-R; DVD-RAM; DVD-RW; DVD-VR; DVD-audio; DVD-video; DIVX; Dolby digital; Dolby trueHD; FLAC; JPEG; KVCD; MKV; MP3; MPEG-4; Billed-CD; SACD; SVCD; VCD; WAV; WMA; WMV; Andet
hu: Lejátszható lemezformátumok: AAC; AVI; Blu-ray; CD audio; CD video; CD+G; CD-R; CD-RW; DSD; DTS; DVD+R; DVD+RW; DVD-R; DVD-RAM; DVD-RW; DVD-VR; DVD-audio; DVD-video; DivX; Dolby digital; Dolby trueHD; FLAC; JPEG; KVCD; MKV; MP3; MPEG-4; Picture CD; SACD; SVCD; VCD; WAV; WMA; WMV; Egyéb
ro-RO: Formate discuri de redare: AAC; AVI; Blu-ray; CD audio; CD video; CD+G; CD-R; CD-RW; DSD; DTS; DVD+R; DVD+RW; DVD-R; DVD-RAM; DVD-RW; DVD-VR; DVD-audio; DVD-video; DivX; Dolby digital; Dolby trueHD; FLAC; JPEG; KVCD; MKV; MP3; MPEG-4; Picture CD; SACD; SVCD; VCD; WAV; WMA; WMV; Altele
th: รูปแบบการเล่นแผ่นดิสก์: AAC; AVI; บลูเรย์; CD Audio; CD Video; CD+G; CD-R; CD-RW; DSD; DTS; DVD+R; DVD+RW; DVD-R; DVD-RAM; DVD-RW; DVD-VR; DVD-Audio; DVD-Video; DIVX; Dolby Digital; Dolby TrueHD; FLAC; JPEG; KVCD; MKV; MP3; MPEG-4; CD สำหรับรูปภาพ; SACD; SVCD; VCD; WAV; WMA; WMV; อื่นๆ
hr-HR: Format reprodukcijskih diskova: AAC; AVI; Blu-ray; CD-audio; CD-video; CD+G; CD-R; CD-RW; DSD; DTS; DVD+R; DVD+RW; DVD-R; DVD-RAM; DVD-RW; DVD-VR; DVD-audio; DVD-video; DivX; Dolby Digital; Dolby TrueHD; FLAC; JPEG; KVCD; MKV; MP3; MPEG-4; CD-picture; SACD; SVCD; VCD; WAV; WMA; WMV; Ostalo
tr: Oynatma Diski Formatları: AAC; AVI; Bluray; CD ses; CD video; CD+G; CD-R; CD-RW; DSD; DTS; DVD+R; DVD+RW; DVD-R; DVD-RAM; DVD-RW; DVD-VR; DVD-audio; DVD-video; DivX; Dolby digital; Dolby trueHD; FLAC; JPEG; KVCD; MKV; MP3; MPEG-4; Picture CD; SACD; SVCD; VCD; WAV; WMA; WMV; Diğer
cs: Formáty disků pro přehrávání: AAC; AVI; Blu-ray disky; CD audio; CD video; CD+G; CD-R; CD-RW; DSD; DTS; DVD+R; DVD+RW; DVD-R; DVD-RAM; DVD-RW; DVD-VR; DVD-audio; DVD-video; DIVX; Dolby digital; Dolby trueHD; FLAC; JPEG; KVCD; MKV; MP3; MPEG-4; Picture CD; SACD; SVCD; VCD; WAV; WMA; WMV; Jiné
sl-SI: Formati diskov za predvajanje: AAC; AVI; Blu-ray; CD avdio; CD video; CD+G; CD-R; CD-RW; DSD; DTS; DVD+R; DVD+RW; DVD-R; DVD-RAM; DVD-RW; DVD-VR; DVD-audio; DVD-video; DivX; Dolby digital; Dolby trueHD; FLAC; JPEG; KVCD; MKV; MP3; MPEG-4; CD slike; SACD; SVCD; VCD; WAV; WMA; WMV; Drugo
sk-SK: Prehrávanie formátov diskov: AAC; AVI; Blu-ray; CD audio; CD video; CD+G; CD-R; CD-RW; DSD; DTS; DVD+R; DVD+RW; DVD-R; DVD-RAM; DVD-RW; DVD-VR; DVD-audio; DVD-video; DivX; Dolby Digital; Dolby trueHD; FLAC; JPEG; KVCD; MKV; MP3; MPEG-4; Obrázkové CD; SACD; SVCD; VCD; WAV; WMA; WMV; Iné
es: Formatos de disco de reproducción: AAC; AVI; Blu-ray; CD de audio; CD de video; CD+G; CD-R; CD-RW; DSD; DTS; DVD+R; DVD+RW; DVD-R; DVD-RAM; DVD-RW; DVD-VR; DVD de audio; DVD de video; DIVX; Dolby digital; Dolby trueHD; FLAC; JPEG; KVCD; MKV; MP3; MPEG-4; CD de imágenes; SACD; SVCD; VCD; WAV; WMA; WMV; Otros
ru: Форматы воспроизводимых дисков: AAC; AVI; Blu-ray; Аудио CD; Видео CD; CD+G; CD-R; CD-RW; DSD; DTS; DVD+R; DVD+RW; DVD-R; DVD-RAM; DVD-RW; DVD-VR; Аудио DVD; Видео DVD; DivX; Dolby digital; Dolby trueHD; FLAC; JPEG; KVCD; MKV; MP3; MPEG-4; CD с изображениями; SACD; SVCD; VCD; WAV; WMA; WMV; Другое
pt-PT: Formatos de disco de reprodução: AAC; AVI; Blu-ray; CD de áudio; CD de vídeo; CD+G; CD-R; CD-RW; DSD; DTS; DVD+R; DVD+RW; DVD-R; DVD-RAM; DVD-RW; DVD-VR; DVD-áudio; DVD-vídeo; DIVX; Dolby Digital; Dolby TrueHD; FLAC; JPEG; KVCD; MKV; MP3; MPEG-4; CD de imagens; SACD; SVCD; VCD; WAV; WMA; WMV; Outro
ko: 재생 디스크 형식: AAC; AVI; 블루레이; CD 오디오; CD 비디오; CD+G; CD-R; CD-RW; DSD; DTS; DVD+R; DVD+RW; DVD-R; DVD-RAM; DVD-RW; DVD-VR; DVD-audio; DVD-video; DIVX; 돌비 디지털; 돌비 트루HD; FLAC; JPEG; KVCD; MKV; MP3; MPEG-4; Picture CD; SACD; SVCD; VCD; WAV; WMA; WMV; 기타
pl: Formaty płyt do odtwarzania: AAC; AVI; Blu-ray; CD audio; CD video; CD+G; CD-R; CD-RW; DSD; DTS; DVD+R; DVD+RW; DVD-R; DVD-RAM; DVD-RW; DVD-VR; DVD-audio; DVD-video; DIVX; Dolby digital; Dolby trueHD; FLAC; JPEG; KVCD; MKV; MP3; MPEG-4; Picture CD; SACD; SVCD; VCD; WAV; WMA; WMV; Pozostałe
vi: Định dạng đĩa phát lại: AAC; AVI; Blu-ray; Âm thanh trên CD; Video trên CD; CD+G; CD-R; CD-RW; DSD; DTS; DVD+R; DVD+RW; DVD-R; DVD-RAM; DVD-RW; DVD-VR; Âm thanh trên DVD; Video trên DVD; DIVX; Dolby Digital; Dolby TrueHD; FLAC; JPEG; KVCD; MKV; MP3; MPEG-4; Hình ảnh trên CD; SACD; SVCD; VCD; WAV; WMA; WMV; Khác
it: Formati dei dischi: AAC; AVI; Blu-ray; CD audio; CD video; CD+G; CD-R; CD-RW; DSD; DTS; DVD+R; DVD+RW; DVD-R; DVD-RAM; DVD-RW; DVD-VR; DVD-audio; DVD-video; DivX; Dolby digital; Dolby trueHD; FLAC; JPEG; KVCD; MKV; MP3; MPEG-4; CD di immagini; SACD; SVCD; VCD; WAV; WMA; WMV; Altro
fr: Formats de disque de lecture: AAC; AVI; Blu Ray; CD audio; CD vidéo; CD+G; CD-R; CD-RW; DSD; DTS; DVD+R; DVD+RW; DVD-R; DVD-RAM; DVD-RW; DVD-VR; DVD audio; DVD vidéo; DIVX; Dolby numérique; Dolby trueHD; FLAC; JPEG; KVCD; MKV; MP3; MPEG-4; CD d’images; SACD; SVCD; VCD; WAV; WMA; WMV; Autre
pt-BR: Formatos de disco de playback: AAC; AVI; Blu-ray; CD de áudio; CD de vídeo; CD+G; CD-R; CD-RW; DSD; DTS; DVD+R; DVD+RW; DVD-R; DVD-RAM; DVD-RW; DVD-VR; DVD-audio; DVD-video; DIVX; Dolby Digital; Dolby True HD; FLAC; JPEG; KVCD; MKV; MP3; MPEG-4; CD de imagens; SACD; SVCD; VCD; WAV; WMA; WMV; Outro
fi: Toistolevyformaatit: AAC; AVI; Blu-rayt; CD audio; CD video; CD+G; CD-R; CD-RW; DSD; DTS; DVD+R; DVD+RW; DVD-R; DVD-RAM; DVD-RW; DVD-VR; DVD-audio; DVD-video; DIVX; Dolby Digital; Dolby TrueHD; FLAC; JPEG; KVCD; MKV; MP3; MPEG-4; Kuva-CD; SACD; SVCD; VCD; WAV; WMA; WMV; Muu
ja: 再生ディスクフォーマット: AAC; AVI; Blu-ray; CDオーディオ; CDビデオ; CD+G; CD-R; CD-RW; DSD; DTS; DVD+R; DVD+RW; DVD-R; DVD-RAM; DVD-RW; DVD-VR; DVD-audio; DVDビデオ; DIVX; ドルビーデジタル; ドルビーTrueHD; FLAC; JPEG; KVCD; MKV; MP3; MPEG-4; ピクチャーCD; SACD; SVCD; VCD; WAV; WMA; WMV; その他
zh-CN: 录像光盘格式: AAC; AVI; 蓝光; CD 音频; CD 视频; CD+G; CD-R; CD-RW; DSD; DTS; DVD+R; DVD+RW; DVD-R; DVD-RAM; DVD-RW; DVD-VR; DVD 音频; DVD 视频; DIVX; 杜比数码; 杜比 trueHD; FLAC; JPEG; KVCD; MKV; MP3; MPEG-4; 图片 CD; SACD; SVCD; VCD; WAV; WMA; WMV; 其他
en: Playback disc formats: AAC; AVI; Blu-ray; CD audio; CD video; CD+G; CD-R; CD-RW; DSD; DTS; DVD+R; DVD+RW; DVD-R; DVD-RAM; DVD-RW; DVD-VR; DVD-audio; DVD-video; DivX; Dolby digital; Dolby trueHD; FLAC; JPEG; KVCD; MKV; MP3; MPEG-4; Picture CD; SACD; SVCD; VCD; WAV; WMA; WMV; Other
nb: Avspillingsplateformater: AAC; AVI; Blu-ray; CD-lyd; CD-video; CD+G; CD-R; CD-RW; DSD; DTS; DVD+R; DVD+RW; DVD-R; DVD-RAM; DVD-RW; DVD-VR; DVD-audio; DVD-video; DIVX; Dolby digital; Dolby trueHD; FLAC; JPEG; KVCD; MKV; MP3; MPEG-4; Bilde-CD; SACD; SVCD; VCD; WAV; WMA; WMV; Annen
de: Wiedergabe-Disc-Format: AAC; AVI; Blu-Ray; CD Audio; CD Video; CD+G; CD-R; CD-RW; DSD; DTS; DVD+R; DVD+RW; DVD-R; DVD-RAM; DVD-RW; DVD-VR; DVD-Audio; DVD-Video; DIVX; Dolby Digital; Dolby TrueHD; FLAC; JPEG; KVCD; MKV; MP3; MPEG-4; Bild-CD; SACD; SVCD; VCD; WAV; WMA; WMV; Sonstiges
lt-LT: Atkuriami diskų formatai: AAC; AVI; „Blu-ray“; CD audio; CD video; CD+G; CD-R; CD-RW; DSD; DTS; DVD+R; DVD+RW; DVD-R; DVD-RAM; DVD-RW; DVD-VR; DVD-audio; DVD-video; DivX; „Dolby Digital“; „Dolby trueHD“; FLAC; JPEG; KVCD; MKV; MP3; MPEG-4; Nuotraukų CD; SACD; SVCD; VCD; WAV; WMA; WMV; Kita
sv: Format på uppspelningsskivor: AAC; AVI; Bluray; CD-ljud; CD-video; CD+G; CD-R; CD-RW; DSD; DTS; DVD+R; DVD+RW; DVD-R; DVD-RAM; DVD-RW; DVD-VR; DVD-audio; DVD-video; DIVX; Dolby Digital; Dolby trueHD; FLAC; JPEG; KVCD; MKV; MP3; MPEG-4; Bild-CD; SACD; SVCD; VCD; WAV; WMA; WMV; Annat
el: Μορφές δίσκων αναπαραγωγής: AAC; AVI; Blu-ray; CD audio; CD video; CD+G; CD-R; CD-RW; DSD; DTS; DVD+R; DVD+RW; DVD-R; DVD-RAM; DVD-RW; DVD-VR; DVD-audio; DVD-video; DivX; Dolby digital; Dolby trueHD; FLAC; JPEG; KVCD; MKV; MP3; MPEG-4; Picture CD; SACD; SVCD; VCD; WAV; WMA; WMV; Άλλο